臺灣士林地方法院刑事判決
110年度易字第435號
公  訴  人  臺灣士林地方檢察署檢察官
被      告  盧友祥

                    住臺北市北投區新市街00號0樓（臺北○   ○○○○○○○○）

上列被告因竊盜案件，經檢察官提起公訴（110年度偵字第8141
號），本院判決如下：
    主  文
盧友祥犯竊盜罪，累犯，處有期徒刑肆月，如易科罰金，以新臺
幣壹仟元折算壹日。未扣案之如附表所示之物均沒收，於全部或
一部不能沒收或不宜執行沒收時，追徵其價額。
    事  實
一、盧友祥於民國110年3月16日21時32分許（起訴書誤載為110
    年3月16日22時30分許，業經公訴人當庭更正），在臺北市
    北投區復興公園籃球場，趁李和謙不注意之際，基於意圖為
    自己不法所有之竊盜犯意，徒手竊取李和謙放置在上開籃球
    場階梯座位區之軍綠色雙肩背包（起訴書誤載為綠色背包，
    業經公訴人當庭更正）1個及其內含如附表編號2至4所示之
    物，得手後隨即以外套遮掩離去。嗣李和謙發覺遭竊並報警
    處理，經警調閱相關監視器錄影後，始循線查悉上情。　　
二、案經李和謙訴由臺北市政府警察局北投分局報告臺灣士林地
    方檢察署檢察官偵查起訴。
    理  由
壹、程序部分：
一、按被告以外之人於審判外之言詞或書面陳述，除法律有規定
    者外，不得作為證據，刑事訴訟法第159條第1項固定有明文
    。惟被告以外之人於審判外之陳述，雖不符同法第159條之1
    至同條之4之規定，而經當事人於審判程序同意作為證據，
    法院審酌該言詞或書面陳述作成時之情況，認為適當者，亦
    得為證據；又當事人、代理人或辯護人於法院調查證據時，
    知有第159條第1項不得為證據之情形，而未於言詞辯論終結
    前聲明異議者，視為有前項之同意，同法第159條之5第1項
    、第2項亦有明文規定。經查，本判決下列所引用之被告以
    外之人於審判外之陳述，被告於本院審理程序時，經本院詢
    問對證據能力有何意見時，其未為任何意見表示（本院易字
    卷第77頁），且被告迄至本案言詞辯論終結前亦未聲明異議
    ，本院審酌上開證據資料作成時之情況，尚無違法不當或證
    明力明顯過低之瑕疵，以之作為證據應屬適當，是依上揭規
    定，認有證據能力。
二、又本判決下列認定事實所引用之非供述證據，並無證據證明
    係公務員違背法定程序取得之證據，且與本案之待證事實具
    有關聯性，依刑事訴訟法第158條之4反面解釋，亦有證據能
    力。
貳、實體部分：
一、認定犯罪事實所憑證據及理由
    訊據被告對上開犯罪事實，固於本院審理程序時始終保持緘
    默，然查：
  ㈠上開犯罪事實，業據證人即告訴人李和謙於警詢中指述明確
    【臺灣士林地方檢察署110年度偵字第8141號卷（下稱偵卷
    ）第19至21頁】，並有臺北市北投區復興公園籃球場現場照
    片2張及錄影監視器畫面擷圖12張、手機定位翻拍照片2張、
    軍綠色雙肩背包照片1張、手機外包裝盒翻拍照片1張、臺北
    市北投區復興公園籃球場監視器錄影光碟1片、被告受警詢
    時照片2張、臺北市政府警察局北投分局光明派出所陳報單
    及受理各類案件紀錄表各1份在卷可佐（偵卷第7、9、45至5
    9、63至65頁，光碟置卷末存放袋內）。
　㈡被告雖於本院審理時行使緘默權，然於偵查時檢察事務官曾
    提示卷內監視器畫面擷圖之竊盜行為人影像供被告辨識，被
    告則以沉默、搖頭方式表達其非畫面中行竊之人，可知被告
    係否認有本案犯行（偵卷第71至73頁）。惟查，於本案案發
    時，先有一名身穿黑色上衣、背軍綠色雙肩背包之男子（應
    為告訴人）進入臺北市北投區復興公園籃球場，並將上開背
    包置放於上開籃球場階梯座位區，之後確有另一名身穿黑灰
    色外套、黑色長褲、頭戴灰色毛帽及穿著拖鞋之男子進入上
    開籃球場，並於告訴人置放背包處附近上方之階梯座位區就
    坐，其後該名男子先起身1次移動至下一層階梯就坐，復又
    第2次起身往下一層階梯移動就坐後，其身體向右傾、起身
    以右手拾取物品並以外套遮掩，隨即走下階梯離開籃球場，
    離開時該名男子腹部前之衣物外觀較為鼓脹等情，業經本院
    勘驗現場監視器錄影明確（本院易字卷第81至83頁），且有
    監視器錄影擷圖存卷可稽（本院易字卷第85至112頁），且
    經與上開監視器畫面擷圖互核觀之，該監視器畫面中行竊之
    人之穿著、身形均與被告於案發後之110年3月24日經警通知
    到案說明時所拍攝之照片（偵卷第59頁）相符，足認監視器
    錄影畫面中行竊之人確為被告無誤。
  ㈢綜上所述，本案事證明確，被告之犯行洵可認定，應依法論
    科。
二、論罪科刑
  ㈠核被告所為，係犯刑法第320條第1項之竊盜罪。
  ㈡被告前①因違反毒品危害防制條例案件，經本院以100年度審
    易字第1226號判決處有期徒刑5月、6月、7月確定；②因違反
    毒品危害防制條例案件，經本院以100年度審簡字第1048號
    判決處有期徒刑6月確定；③因竊盜案件，經本院以100年度
    審簡字第834號判決處有期徒刑5月確定；④因搶奪案件，經
    本院以100年度訴字第198號判決處有期徒刑9 月確定，嗣前
    開①至④所處之刑，經本院以100年度聲字第1996 號裁定應執
    行有期徒刑2年5月確定（下稱甲應執行刑）。被告又⑤因竊
    盜案件，經本院以100年度審易字第1774號判決處有期徒刑8
    月、8月，應執行有期徒刑1年2月確定；⑥因違反毒品危害防
    制條例案件，經本院以100年度審易字第1802 號判決處有期
    徒刑7月後，經臺灣高等法院以100年度上易字第2621號判決
    駁回上訴確定；⑦因竊盜案件，經本院以101 年度審簡字第2
    31號判決處有期徒刑6月確定；⑧因違反毒品危害防制條例案
    件，經本院以101年度審易字第1482號判決處有期徒刑9月確
    定；⑨因違反毒品危害防制條例案件，經本院以105年度審易
    字第1217號判決處有期徒刑10月確定；⑩因竊盜案件，經本
    院以105年度易字第653號判決處有期徒刑4月確定；⑪因違反
    毒品危害防制條例案件，經本院以105年度審易字第2502號
    判決處有期徒刑6月確定；⑫因竊盜案件，經本院以105年度
    易字第709號判決處有期徒刑4月、3月、3月確定；⑬因竊盜
    案件，經本院以106年度湖簡字第120號判決處應執行有期徒
    刑5月確定。嗣上開⑨至⑬所處之刑，經本院以107年度聲字第
    710號裁定應執行有期徒刑2年4月確定（下稱乙應執行刑）
    。被告先入監接續執行甲應執行刑及上開⑤至⑧所處之刑後，
    於104年11月26日假釋出監，然因假釋遭撤銷，復行入監接
    續執行該假釋殘刑、乙應執行刑及另案拘役，於109年1月26
    日縮刑期滿出監執行完畢等情，有臺灣高等法院被告前案紀
    錄表在卷可考，被告於前案有期徒刑執行完畢後5年內，故
    意再犯本案有期徒刑以上罪，為累犯。是本院斟酌被告所犯
    上述前案中不乏竊盜、搶奪等財產犯罪案件，與本案罪質相
    近，且被告就前案係實際入監執行，於執行完畢後卻仍未見
    警惕，而再犯本案犯行等情狀，認如加重其法定最低度刑，
    尚不至於使「行為人所受的刑罰」超過「其所應負擔罪責」
    ，依司法院釋字第775號解釋意旨及刑法第47條第1項，就本
    案被告所犯之罪加重其法定最高及最低度刑。
  ㈢爰以行為人責任為基礎，審酌被告前有違反毒品危害防制條
    例、竊盜、搶奪等前科，有臺灣高等法院被告前案紀錄表附
    卷可參，已難認其素行端正，又被告正值壯年，竟不思以正
    途獲取財物，卻為本案竊盜犯行，足見其無尊重他人財產法
    益之觀念，且被告始終保持沉默，未能坦認犯行，迄今未賠
    償告訴人之損失或與告訴人達成和解，犯後態度非佳，告訴
    人亦具狀表示不願意原諒被告，請法院依法量刑等語（本院
    易字卷第65頁），兼衡告訴人所受損害、被告之犯罪手段、
    所得及所生危害程度，暨被告為國中肄業之智識程度、現為
    街友（被告警詢筆錄之受詢問人基本資料欄參照，偵卷第11
    頁）、未婚之家庭狀況（被告個人基本資料查詢結果參照，
    本院易字卷第67頁）等一切情狀，量處主文所示之刑，並諭
    知易科罰金之折算標準。
三、沒收
　　按犯罪所得，屬於犯罪行為人者，沒收之；於全部或一部不
    能沒收，或不宜執行沒收時，追徵其價額，刑法第38條之1
    第1項前段、第3項分別定有明文。本案被告於110年3月16日
    竊得如附表各編號所示之物，屬被告之犯罪所得，且未據扣
    案，亦未實際合法發還予告訴人，即應依刑法第38條之1第1
     項前段、第3項之規定宣告沒收，並於全部或一部不能沒收
    或不宜執行沒收時，追徵其價額。
據上論斷，應依刑事訴訟法第299條第1項前段，刑法第320條第1
項、第47條第1項、第41條第1項前段、第38條之1第1項前段、第
3項，刑法施行法第1條之1第1項，判決如主文。
本案經檢察官陳銘鋒提起公訴，檢察官郭季青到庭執行職務。
中　　華　　民　　國　　110 　年　　10　　月　　29　　日
                  刑事第一庭　法  官  吳佩真
以上正本證明與原本無異。
如不服本判決應於收受送達後10日內向本院提出上訴書狀，並應
敘述具體理由。其未敘述上訴理由者，應於上訴期間屆滿後20日
 內向本院補提理由書 (均須按他造當事人之人數附繕本 )「切
勿逕送上級法院」。
                               書記官  黃婕宜
中　　華　　民　　國　　110 　年　　10　　月　　29　　日

附錄本案論罪科刑法條全文：
刑法第320條
意圖為自己或第三人不法之所有，而竊取他人之動產者，為竊盜
罪，處5年以下有期徒刑、拘役或50萬元以下罰金。
意圖為自己或第三人不法之利益，而竊佔他人之不動產者，依前
項之規定處斷。
前二項之未遂犯罰之。

附表：
編號 物品名稱 數量   1 軍綠色雙肩背包 1個   2 蘋果廠牌iphone7銀色手機（IMEI：000000000000000號，內含門號0000000000號之SIM卡1張） 1隻   3 手機殼 1個   4 GATSBY髮膠 1罐